【裁判字號】    98,台抗,375
【裁判日期】    980519
【裁判案由】    聲請停止強制執行
【裁判全文】
最高法院民事裁定              九十八年度台抗字第三七五號
抗  告  人  甲○○
代  理  人  黃安然律師
上列抗告人因與相對人奇鋐科技股份有限公司間聲請停止強制執
行事件，對於中華民國九十八年二月四日台灣高等法院裁定（九
十八年度聲字第四○號），提起抗告，本院裁定如下：
    主  文
原裁定廢棄，應由台灣高等法院更為裁定。
    理  由
按為免執行程序長期延宕，有損債權人之權益，故強制執行程序
開始後，原則上不停止執行。於債務人提起再審之訴，法院因必
要情形或依聲請定相當並確實之擔保，始得為停止強制執行之裁
定，此觀強制執行第十八條第一項、第二項規定即明。所謂必要
情形，固由法院依職權裁量定之。然法院為此決定，應就再審之
訴在法律上是否顯無理由，以及如不停止執行，將來是否難於回
復執行前之狀態，及倘予停止執行，是否無法防止債務人濫行訴
訟以拖延執行，致債權人之權利無法迅速實現等各種情形予以斟
酌，以資平衡兼顧債務人及債權人雙方之利益。於債務人聲明願
供擔保時，亦然。非謂債務人以提起再審之訴為由且聲明願供擔
保而聲請停止強制執行程序時，法院須一律予以准許，此為本院
最新見解。又該項擔保係備供債權人因停止執行所受損害之賠償
，其數額應依標的物停止執行後，債權人未能即時受償或利用該
標的物所受之損害額，或其因另供擔保強制執行所受之損害額定
之。查本件抗告人以原法院九十四年度勞上更(一)字第一號確定判
決為執行名義〔相對人應給付抗告人：(一)新台幣（下同）一百零
八萬零八百元本息、五百四十四萬元本息、自民國九十六年五月
二十六日起至判決確定日止按月給付八萬五千元本息〕，聲請強
制執行並已查封相對人所有之不動產，嗣相對人以其對上開確定
判決提起再審之訴且願供擔保為由，聲請停止強制執行。原法院
裁定准相對人以台灣中小企業銀行股份有限公司五股分行一年期
可轉讓定期存單或台灣銀行股份有限公司簽發並擔任付款人之商
業本票一百三十萬元為抗告人供擔保後，台灣板橋地方法院九十
七年度執字第一○八二七三號履行契約執行事件之強制執行程序
，於原法院九十七年度勞再字第三號確認僱傭關係存在等再審事
件之訴訟程序終結前停止，雖非全然無據。然原法院忽略抗告人
乃一介勞工，所獲薪資為其生存之必要來源，自九十一年起訴至
九十七年四月十日判決確定，已花費相當之勞力、時間及費用，
影響正常生活至深且鉅。其依確定判決所取得之權利，倘仍無法
迅速實現，是否將更遭受難以回復之損害，而可認該當停止強制
執行之必要情形，非無再加研求之餘地，且不因相對人聲明願供
擔保，而異其結果。況原法院於定擔保金額時，未遑查明抗告人
對於相對人因確定判決所取得之權利，是否得自已查封之不動產
拍賣價值及供擔保之金額中獲得充分填補，遽以相對人依確定判
決應給付之總額，就再審之訴可能審理期間，依法定遲延利息之
利率計算擔保金額，亦有未洽。抗告意旨指摘原裁定不當，求予
廢棄，非無理由。
據上論結，本件抗告為有理由，依強制執行法第三十條之一、民
事訴訟法第四百九十二條第二項，裁定如主文。
中    華    民    國  九十八  年    五    月   十九   日
                      最高法院民事第六庭
                          審判長法官  朱  建  男
                                法官  顏  南  全
                                法官  林  大  洋
                                法官  沈  方  維
                                法官  鄭  玉  山
      本件正本證明與原本無異
                                      書  記  官
中    華    民    國  九十八  年    六    月    二    日
                                                      Ｑ


司法院資訊處製作；財團法人民間司法改革基金會備份。
